臺北高等行政法院判決
　　　　　　　　　　　　　　　　　　　 96年度訴字第350號
　　　　　　　　　　　　　　　.
原　　　告　長昌建設開發股份有限公司
代　表　人　甲○○
訴訟代理人　張睿文律師
複代理人　　吳忠德律師
被　　　告　桃園縣政府稅捐稽徵處
代　表　人　乙○○處長）住同.
訴訟代理人　丙○○
上列當事人間因房屋稅事件，原告不服桃園縣政府中華民國95年
12月6 日府法訴字第0950298609號訴願決定，提起行政訴訟。本
院判決如下：
    主  文
原告之訴駁回。
訴訟費用由原告負擔。
　　事  實
一、事實概要：
  (一)緣原告就其所有坐落於桃園市○○里○○街1 號之建物（房
    屋稅籍編號為00000000000 、00000000000 、00000000000
    、00000000000 、00000000000 、00000000000 、00000000
    000 、00000000000 、00000000000 、00000000000 、0000
    0000000 、00000000000 、00000000000 、00000000000 、
    00000000000 、00000000000 、00000000000 ，下稱系爭房
    屋），於民國（下同）93年12月31日（被告收文日為94年1
    月3 日）以系爭房屋經拆除及變更達簡陋房屋之要件，向被
    告申請重行評定房屋現值及減徵房屋稅。被告未及核處，即
    於94年4 月間核定系爭房屋其94年房屋稅共計新臺幣（下同
    ）134 萬8,204 元（計徵期間為93年7 月1 日至94年6 月30
    日）。原告不服，於94年6 月30日申請復查，主張：原告就
    94年房屋稅之核課不服，以系爭房屋早於86年執行土壤污染
    整治期間拆除，房屋稅籍已滅失，地板為水泥地，無窗戶或
    僅餘水泥窗框，馬桶、小便斗已拆除，無內牆或內牆為粗糙
    紅磚面，已至不堪使用程度之事實及因變更使用而達簡陋房
    屋之要件，應予以減徵房屋稅云云。被告另就前開原告申請
    案件，於會勘後以94年7 月14日桃稅房字第0940008003號函
    復原告，略謂：「說明：．．．二、經現勘上揭房屋稅籍編
    號00000000000 、00000000000 、00000000000 、00000000
    000 、00000000000 、0000000000已拆除，依房屋稅條例第
    8 條之規定，准自即日起註銷該房屋稅籍資料，並自94年1
    月起停徵房屋稅。另稅籍編號00000000000 供公眾通行使用
    之騎樓，准自94年1 月起免徵房屋稅。．．．五、其中稅籍
    編號00000000000 及00000000000 之地下室或地下層，依稅
    籍冊記載已按適用之標準單價6 成核計，稅籍編號00000000
    000 之地下室為防空避難室已為免徵房屋稅」。
  (二)惟被告就原告復查之申請，疏未依復查程序辦理，而先於94
    年8 月17日以桃稅房字第0940008197號函覆原告謂系爭房屋
    不符簡陋房屋之規定，所請欠難照准等語。原告遂提起訴願
    ，被告方改以復查程序辦理，並於95年8 月11日作成復查決
    定維持原核定。原告不服，提起訴願，復遭決定駁回，遂提
    起本件行政訴訟。
二、兩造聲明：
  (一)原告聲明：訴願決定、復查決定及原處分均撤銷。
  (二)被告聲明：駁回原告之訴。
三、兩造之爭點：
　(一)原告主張之理由：
　  1.程序部分：
      (1)查原告所有系爭房屋經被告核課94年度房屋稅計134 萬
        8,204 元。然系爭房屋為臺灣美國無線電股份有限公司
       （下稱ＲＣＡ公司）原桃園廠址範圍（下稱系爭廠址）
        內房屋，其中部分房屋並未經ＲＣＡ公司合法登記，多
        數早於86年該公司執行土壤污染整治期間拆除，故其房
        屋稅籍早已滅失，卻仍由被告課稅中，是原告乃於93年
        12月31日先行依據房屋稅條例第7 條及第8 條之規定就
        拆除及變更使用乙節，申請被告釐正房屋稅籍及重行核
        計房屋現值在案，旋即依法於94年6 月30日申請復查。
      (2)而被告於94年1 月12日函覆原告請提示房屋配置圖面並
        排定於94年1 月28日於現場實地勘測，惟該系爭房屋係
        訴外人ＲＣＡ公司所設立，原告手中並無該房屋詳細配
        置圖面，故原告隨即於94年1 月19日向桃園縣政府申請
        影印系爭房屋使用執照所附之平面配置圖說，因該使用
        執照年代久遠，原告無法於被告所定會勘時間取得房屋
        配置圖面，經原告以電話與被告聯繫後，被告重新排定
        時間多次至現場勘查，才於94年7 月14日函覆原告，依
        房屋稅條例第8 條之規定註銷部分房屋稅籍並停徵房屋
        稅，部份稅籍准自94年1 月起免徵房屋稅，並認定系爭
        房屋不符簡陋房屋之規定。
      (3)其後被告於94年8 月17日以桃稅房字第0940008197號函
        覆原告謂系爭房屋不符簡陋房屋之規定，所申請欠難照
        准等語，原告乃不依法提起訴願，復經被告函覆改以復
        查決定辦理，被告旋即於95年8 月11日作成復查決定，
        謂原核定房屋稅予以維持，故駁回申請等語，原告仍對
        該決定不服，乃依法提起訴願，惟仍未獲救濟。
    2.實體部分：
      (1)原告就系爭房屋既無所得當無繳稅義務，始符稅法基本
        原則，房屋稅係土地法第185 條規定之建築改良物稅，
        係按年徵收1 次，房屋所有權人於該年度已享有合法之
        房屋利益亦即依法能享有使用效能者，方有被課徵繳納
        房屋稅之義務，依行政程序法第4 條規定：「行政行為
        應受法律及一般法律原則之拘束」，而有所得方有繳稅
        義務又乃稅法之基本原則，此可參諸房屋稅條例第2 條
        、第3 條、第7 條、第8 條及第15條第1 項第7 款規定
        意旨甚明：
        按房屋稅條例第3 條及第2 條第1 項規定立法意旨即
          在說明房屋稅之課徵對象為：供營業、工作或住宅「
          用」之建築物。是對於不能使用之房屋而無使用價值
          者，應免徵房屋稅，而住宅用之房屋現值亦須按其實
          際使用面積而定，其理已彰彰甚明。
        次查，系爭廠址因污染須全面（包含系爭房屋）進行
          調查整治，並至今仍持續進行中，故一直處於荒蕪未
          使用狀態，而其自83年度起至90年度之地價稅事件，
          已經被告分別依行政救濟或經核定方式予以免徵在案
          並陸續完成退稅，而系爭房屋係專供工廠使用而建造
          ，其坐落系爭污染廠址中，並未鄰接已開闢完成之計
          畫道路，須經過因土壤及地下水污染管制致不能現實
          使用之土地方可到達，桃園縣政府建設局亦以系爭房
          屋因遭受公害污染為由否准工廠設立許可，而系爭廠
          址既因受污染致無法為任何使用及收益而得免徵地價
          稅，則其房屋現值按理不能比照一般房屋來估計，應
          予原告有申請重行核計房屋現值之機會，始符法理。
        綜上，系爭房屋確實無法按其使用性質以為開辦工廠
          之現實使用，殊難謂已享有合法之房屋利益，應得援
          引適用而免徵房屋稅，庶符公平之法理。
      (2)系爭房屋於課稅當時，地板為水泥地，無窗戶或僅餘水
        泥窗框，衛浴設備皆已破壞殆盡，無內牆或內牆為粗糙
        紅磚面，已拆除至不堪使用程度及因變更使用而達簡陋
        房屋之要件，然被告於課稅當時並未經過實地勘查之行
        政程序，其於事後補行調查行為，卻反指責原告未提出
        或遲延申請為由一語帶過而駁回本案，顯未合行政法平
        等原則：
        按房屋稅條例第7 條及桃園縣簡化評定房屋標準價格
          及房屋現值作業要點第5 點、第13點規定，經原告檢
          視本件系爭房屋已因事後之變更使用達到簡陋房屋之
          要件，即「地板為水泥地，無窗戶或僅餘水泥窗框，
          衛浴設備皆已破壞殆盡，無內牆或內牆為粗糙紅磚面
          」，故此乃依房屋稅條例第7 條及第8 條之規定，向
          被告提出申請重行核計房屋現值在案。又依財政部74
          年4 月15日台財稅第14347 號函釋規定：「重行評定
          之房屋標準價格，係由直轄市、縣（市）政府公告之
          ，現行條例尚無個別通知納稅義務人之規定。房屋稅
          繳納通知書上已載明房屋之課稅現值，納稅義務人對
          房屋稅稅額如有不服，可依稅捐稽徵法第35條之規定
          申請復查，包括房屋現值之計算亦在復查範圍之內。
          」而查原告亦已依稅捐稽徵法第35條之規定於法定期
          間內就本件系爭房屋現值之計算向被告提出復查之申
          請。
        按「行政機關就該管行政程序，應於當事人有利及不
          利之情形，一律注意」乃為行政程序法第9 條所定一
          般原理原則，今被告駁回理由略以：「．．．所稱系
   　　　 爭房屋無內牆、窗戶、水泥窗框、地板為水泥地等情
          ，係肇因系爭房屋『荒蕪未使用』所致，非屬『無法
          使用』．．．」等語，故主張原核定並無違誤，然查
          原告如前所述已依法申請被告重行核計房屋現值亦依
   　　　 法提出復查，然被告並未就本件房屋現值之計算方式
          作詳細說明，顯然並未就系爭房屋無法使用之實際狀
          況加以審認並酌予減少房屋現值。
      (3)被告勘查認定系爭房屋之門窗雖有遭破壞之情形，但天
        花板、樑柱及牆壁等各項結構，依其外觀均未發現有焚
        燬、坍塌或拆除至不堪使用程度之情事，卻未提出相關
        主管機關之解釋，顯見其僅為主觀上之認定，其行政行
        為之內容缺乏明確性：
        原告前提出復查申請時，即提出系爭房屋已符合簡陋
          房屋之4 項要件：
          (甲)地板為水泥地：此項已為被告機關93年12月10日勘
            查所認定在案。
          (乙)無衛生設備：依建築技術規則- 建築設備編- 第2
            章衛生設備內容中所定義之衛生設備係指大便器及
            小便器等，系爭房屋馬桶、小便斗已遭拆除，應符
            合簡陋房屋之第(五)項要件。
          (丙)無窗戶或窗戶為水泥窗框：系爭房屋之窗戶、窗框
            均已遭拆除或敲除，可說僅餘水泥開口，應符合簡
            陋房屋之第(四)項要件。
          (丁)無內牆或內牆為粗糙紅磚面：內牆即建築技術規則
            - 建築設計施工編- 第1 章用語定義中第23款之分
            間牆，係分隔建築物內部空間之牆壁，本件房屋並
            無分間牆（內牆），即使有內牆亦為粗糙紅磚面，
            亦符簡陋房屋之第(六)項要件。
        原告復查申請提出系爭房屋已符合簡陋房屋之4 項要
          件同時，亦請求被告併同出具營建主管機關之解釋，
          以示公允，然被告機關仍以其實地勘查結果作主觀上
          之認定，及至原告向桃園縣政府提出訴願時，桃園縣
          政府也並未至現場勘查，亦未對簡陋房屋之認定方式
          及原告所提出之疑義提出具公法上或公信力之解釋或
          說明，顯未合行政法原則，應予以重行核計房屋現值
          ，始符合行政法之法理。
        系爭房屋有否符合簡陋房屋之要件，得以減徵房屋稅
          乙節，查被告之代理人於92年4 月15日實勘當時，已
          指明系爭房屋門窗、水電設備，甚至衛浴設備等皆無
          法使用，且系爭房屋其他年度救濟案件時，被告代理
          人主張已有就系爭房屋有否符合簡陋房屋之要件作審
          查，並承認有否符合簡陋房屋之要件可不經申請而由
          稅捐機關主動來審認，經其認定系爭房屋已符合「無
          天花板」、「無內牆或內牆為粗造紅磚面」等2 項要
          件，是以未達減徵之標準，而系爭房屋地板為水泥地
          壹項亦經被告93年12月10日勘查所認定在案，顯見系
          爭房屋至少已符合簡陋房屋之3 項要件，可見其說法
          前後矛盾，有違行政程序法第9 條之規定，亦即未就
          原告有利之情形一律注意，而未為原告有利之認定，
          為此，應請求詳予查證，以彰顯真相。
      (4)據前論結，系爭房屋既有拆除至不堪使用程度之事實，
        復因環保污染受政府公權力之處分而禁止申設工廠使用
        ，則原告確實無法就系爭房屋以為開辦工廠之現實使用
        ，自然無法為任何使用及收益，按「有所得方有繳稅義
        務」乃稅法之基本原則，故被告應就系爭房屋實際現況
        按前述課稅基本法則依房屋稅條例第8 條之規定，就系
        爭課稅標的於未重建完成前，停止課徵房屋稅，方始得
        當。況退步言之，系爭房屋已有符合簡陋房屋之要件，
        故亦得以減徵房屋稅。是被告所為核課94年度房屋稅之
        處分、桃稅法字第0940115117號復查決定及桃園縣政府
        府法訴字第0950298609號訴願決定顯不足維持。為此，
        請求判決如訴之聲明。
  (二)被告主張之理由：
    1.原告主張系爭房屋為RCA 公司原桃園廠址範圍內房屋，因
      該廠址受污染需全面（包含系爭房屋）進行調查整治，至
      今仍持續進行中，一直處於荒蕪未使用狀態，系爭房屋因
      受污染無法按其使用性質為開辦工廠使用，殊難謂享有房
      屋之利益，應予免徵房屋稅，即系爭房屋無所得當無繳稅
      義務乙節，查依房屋稅條例第3 條及同條例第4 條第1 項
      規定，暨依改制前行政法院86年度判字第2459號判決略以
      ：「．．．原告所有之廠房仍然存在可使用．．．並非已
      達永久不堪居住使用及無使用價值情事，核與免徵房屋稅
    　要件不合．．．」，暨參酌財政部87年10月15日台財稅第
      871969604 號函釋：「二、房屋因曾違規營業，受停止使
      用建築物處分，於停止使用期間仍應依法課徵房屋稅。三
      、房屋於停止使用期間如空置未使用，可依本部75年11月
      26日台財稅第7575088 號函規定課徵房屋稅。」意旨，是
      房屋稅之課徵，並非以其利用房屋有無所得為其課徵稅捐
      之準據，故原告以系爭房屋無所得而主張免除房屋稅之繳
      納義務乙節，核不足採。
    2.另原告主張系爭房屋於課稅當時，其地板為水泥地，無窗
      戶或僅餘水泥窗框，衛生設備皆已破壞殆盡，無內牆或內
      牆為粗糙紅磚面，已拆除至不堪使用程度及因變更使用達
      簡陋房屋之要件，而稅捐稽徵機關並未進行調查，及依財
      政部74年4 月15日台財稅第14347 號函釋規定，於稅捐稽
      徵法第35條規定期限內，提出申請重行核計房屋現值之復
      查，被告僅為主觀上之認定，未就系爭房屋無法使用之實
      際狀況予以酌減房屋現值云云：
      (1)依房屋稅條例第7 條規定，系爭房屋之使用是否變更，
        房屋所有人如未提出申請，稽徵機關自無從知悉，而租
        稅稽徵程序，稅捐稽徵機關雖得依職權調查原則進行，
        惟有關課稅要件事實，多發生於納稅義務人所得支配之
        範圍，稅捐稽徵機關掌握困難，為貫徹公平合法課稅目
        的，因而課納稅義務人申報協力義務（包括申報、提示
        文據義務等），此有司法院釋字第537 號解釋意旨可參
        ，故房屋有變更使用之情事者，原告即應依法負有向主
        管稅捐稽徵機關申報，俾使稅捐稽徵機關得據以正確核
        課稅捐之協力義務。
      (2)次按財政部74年4 月15日台財稅第14347 號函釋，係就
        不動產評價委員會依同條例第11條規定，重行評定之房
        屋標準價格，係由縣（市）政府公告，因無個別通知納
        稅義務人之規定，暨房屋稅繳款通知書上已載明房屋之
        課稅現值，包括房屋現值之計算在內，納稅義務人對其
        房屋稅額有不服時，可依稅捐稽徵法第35條規定申請復
        查所為之釋示，並非對已拆除至不堪使用程度及因變更
        使用達簡陋房屋要件之房屋應予免稅之解釋。查系爭房
        屋，於設立房屋稅籍時，並非屬簡陋房屋，若事後經拆
        除或變更達簡陋房屋要件者，原告即應依房屋稅條例第
        7 條及「桃園縣簡化評定房屋標準價格及房屋現值作業
        要點」第5 點規定向被告提出重行評定房屋現值之申請
        ，然本件原告係於94年1 月3 日始向被告提出系爭房屋
        經拆除及變更達簡陋房屋要件，而申請重行評定房屋現
        值及減徵房屋稅，案經被告派員會同原告之代理人赴現
        場會勘並經比對確認稅籍資料後，遂於94年7 月14日作
        成桃稅房字第0940008003號函處分：「說明：．．．二
        、經現勘上揭房屋稅籍編號00000000000 、0000000000
      　0 、00000000000 、00000000000 、00000000000 、00
      　000000000 已拆除，依房屋稅條例第8 條之規定，准自
      　即日起註銷該房屋稅籍資料，並自94年1 月起停徵房屋
      　稅。另稅籍編號00000000000 供公眾通行使用之騎樓，
      　准自94年1 月起免徵房屋稅。．．．五、其中稅籍編號
      　00000000000 及00000000000 之地下室或地下層，依稅
      　籍冊記載已按適用之標準單價6 成核計，稅籍編號0000
      　0000000 之地下室為防空避難室已為免徵房屋稅。」在
      　案。
  3.又按改制前行政法院86年度判字第2459號判決，及財政部87
    年10月15日台財稅第871969604 號函釋意旨，查本件系爭房
    屋係「荒蕪未使用」，其與房屋「無法使用」之情形顯有不
    同，暨「所有人於法令之限制範圍內，得自由使用、收益、
    處分其所有物，」為民法第765 條亦定有明文，是原告尚不
    得以系爭房屋係「荒蕪未使用」，即謂有減免房屋稅規定之
    適用；又門窗、水電設備裝置有否完竣，雖為房屋可否供居
    住之重要因素，惟並非房屋未裝置門窗及水電設備即得據以
    作為房屋已至不堪居住程度，而得予以免徵房屋稅之依據，
    查本件系爭房屋，業經被告前於92年4 月15日派員會同原告
    之代理人實地勘查結果，系爭建物之門窗雖有遭破壞之情形
    ，但天花板、樑柱及牆壁等各項結構，依其檢附之照片觀之
    ，其外觀均未發現有焚毀、坍塌或拆除至不堪使用程度之情
    事；被告復於95年4 月25日以桃稅法字第0950013373號函函
    請原告就其主張提供系爭房屋拆除及符合簡陋房屋要件之證
    明或有關資料，亦經原告代理人坦承系爭房屋之衛生設備係
    遭不明人士破壞及拆除，再依原告提供之93年12月10日所拍
    攝現場照片觀之，原告所稱系爭房屋無內牆、窗戶、水泥窗
    框、地板為水泥地等情，係因「荒蕪未使用」所致，此有原
    告代理人趙爾鍵95年6 月5 日談話筆錄及提供之現場照片附
    案可稽，是系爭房屋核無房屋稅條例第8 條或第15條第1 項
    第7 款及第2 項第4 款減免房屋稅規定之適用，故本件系爭
    94年期房屋之核課期間為93年7 月1 日至94年6 月30日，原
    告於94年1 月3 日始向被告提出系爭房屋拆除及變更達簡陋
    房屋之申請，且未能提供確切證明以實其說，被告依現場勘
    查比對資料，並按上揭法令規定，核定系爭房屋94年房屋稅
    ，依法並無不合。
　　理  由
一、按房屋稅條例第3 條規定：「房屋稅，以附著於土地之各種
    房屋，及有關增加該房屋使用價值之建築物，為課徵對象。
    」；第7 條規定：「納稅義務人應於房屋建造完成之日起30
    日內檢附有關文件，向當地主管稽徵機關申報房屋稅籍有關
    事項及使用情形；其有增建、改建、變更使用或移轉、承典
    時，亦同。」；第8 條規定：「房屋遇有焚燬、坍塌、拆除
    至不堪居住程度者，應由納稅義務人申報當地主管稽徵機關
    查實後，在未重建完成期內，停止課稅。」；第15條第1 項
    第7 款、第2 項第4 款規定：「私有房屋有下列情形之一者
    ，免徵房屋稅：．．．七、受重大災害，毀損面積佔整棟面
    積5 成以上，必須修復始能使用之房屋。．．．私有房屋有
    下列情形之一者，其房屋稅減半徵收：．．．四、受重大災
    害，毀損面積佔整棟面積3 成以上不及5 成之房屋。」。次
    按財政部92年5 月19日台財稅字第0920451496號函訂定，復
    以同年8 月13日台財稅字第0920455343號函修正之「簡化評
    定房屋標準價格及房屋現值作業之參考原則」第1 點規定：
    「為簡化房屋標準價格之評定及房屋現值之核計作業，特訂
    定本參考原則」；第4 點第1 項規定：「稽徵機關適用『房
    屋標準單價表』核計房屋現值時，對房屋之構造、用途、總
    層數及面積等，應依建築管理機關核發之使用執照（未領使
    用執照者依建造執照）所載之資料為準，但未領使用執照（
    或建造執照）之房屋，以現場勘定調查之資料為準。」；第
    5 點規定：「下列房屋，除依據使用執照( 未領使用執照者
    依建造執照) 所載之資料為準外，得派員至現場勘查後，依
    本參考原則之規定，增減其房屋標準單價：（一）國際觀光
    旅館。……（六）第十三點規定之簡陋房屋經納稅義務人提
    出申請者。…」；第13點規定：「「房屋具有下列情形達三
    項者，為簡陋房屋，按該房屋所應適用之標準單價之七成核
    計，具有四項者按六成核計，具有五項者按五成核計，具有
    六項者按四成核計，具有七項者按三成核計：（一）高度未
    達二．五公尺。（二）無天花板（鋼鐵造、木、石、磚造及
    土、竹造之房屋適用）。（三）地板為泥土、石灰三合土或
    水泥地。（四）無窗戶或窗戶為水泥框窗。（五）無衛生設
    備。（六）無內牆或內牆為粗造紅磚面（內牆面積超過全部
    面積二分之一者，視為有內牆）。（七）無牆壁。」核屬財
    政部基於主管機關之地位所頒訂，為規範下級機關評定房屋
    標準價格及房屋現值之作業程序，為行政規則，於法尚無違
    誤，自得予以適用。
二、本件事實概要已如前述，有相關原處分卷可稽，堪予認定。
    原告不服，循序提起行政訴訟，主張：系爭房屋為RCA 公司
    原桃園廠址範圍內之房屋，因土壤遭到公害汙染，無法獲得
    許可設立工廠或為其他使用，自應依「有所得方有繳稅義務
    」之原則及房屋稅條例第8 條之規定，停止課徵房屋稅；又
    系爭房屋已經被告勘查認定「地板為水泥地，無窗戶或僅餘
    水泥窗框，衛浴設備皆已破壞殆盡，無內牆或內牆為粗糙紅
    磚面」，自已符合桃園縣簡化評定房屋標準價格及房屋現值
    作業要點第13點規定之「簡陋房屋」，並已經原告提出減少
    房屋單價之申請，被告自應減徵房屋稅云云。
三、經查：
  (一)原告於93年12月31日（被告收文日為94年1 月3 日）向被告
    提出系爭房屋經拆除及變更達簡陋房屋要件，而申請重行評
    定房屋現值及減徵房屋稅，業經被告派員會同原告代理人赴
    現場會勘並經比對確認稅籍資料後，以94年7 月14日桃稅房
    字第0940008003號函復原告，略謂：「說明：．．．二、經
    現勘上揭房屋稅籍編號00000000000 、00000000000 、0000
    0000000 、00000000000 、00000000000 、0000000000已拆
    除，依房屋稅條例第8 條之規定，准自即日起註銷該房屋稅
    籍資料，並自94年1 月起停徵房屋稅。另稅籍編號00000000
    000 供公眾通行使用之騎樓，准自94年1 月起免徵房屋稅。
    ．．．五、其中稅籍編號00000000000 及00000000000 之地
    下室或地下層，依稅籍冊記載已按適用之標準單價6 成核計
    ，稅籍編號00000000000 之地下室為防空避難室已為免徵房
    屋稅。」，此有原告申請書、被告94年7 月14日桃稅房字第
    0940008003號函附於原處分卷第93-98 頁可憑。被告並依上
    開核定內容，課徵系爭房屋之94年度房屋稅，相關房屋現值
    及應納稅額詳如附表1 、2 所示，並無違誤。
  (二)查本案系爭房屋係附著於土地之廠房，土地因RCA 公司處理
    廢棄物不當，污染土壤及地下水，經主管機關命其整治，現
    仍持續中，此為原告所自承。是以，系爭房屋僅係暫時不能
    使用情形，尚未達到永久不堪居住使用或無使用價值程度，
    自仍屬房屋稅條例第3 條之課徵對象。原告主張應予免徵，
    於法未合。
  (三)又查所謂簡陋房屋，係指部分起造人基於使用目的，不需構
    造完整之建物，例如低用途之工廠、倉庫，或收入不佳者為
    減低建造成本而興建之房屋，稅捐稽徵機關於核計房屋標準
    單價時，得按上開參考標準所臚列之情形予以減低。故此簡
    陋房屋之設，實係因應房屋標準單價之核計所為之分類。如
    係房屋自然耗損，則已由核計房屋現值時所運用之（1-折舊
    率×經歷年數）反應其價值；如係荒蕪不使用，則係所有權
    人怠於使用所致，尚非房屋稅減免之事由。系爭房屋雖有地
    板為水泥地，無窗戶或僅餘水泥窗框，衛浴設備皆已破壞殆
    盡，無內牆或內牆為粗糙紅磚面之情事，惟天花板、樑柱及
    牆壁等各項結構尚屬完整，此有原告提出之現場照片16張附
    於原處分卷第122-129 頁可憑。上開門窗、圍牆、衛浴設備
    之裝置非不得予以修繕補充，自未達於不堪使用之程度。此
    外，亦無房屋稅條例第8 條所規定房屋遇有焚燬、坍塌、拆
    除至不堪居住程度，應予停止徵收之情事，或同條例第15條
    第1 項第7 款規定之受重大災害毀損面積佔5 成以上之免徵
    事由，或同條第2 項第4 款規受重大災害，毀損面積佔三成
    以上不及五成之減半事由。是以，原告主張應免徵或減徵系
    爭房屋94年度之房屋稅，尚嫌無據。
四、綜上所述，被告所為原處分，並無不合。訴願決定予以維持
    ，亦無不當。原告訴請撤銷，為無理由，應予駁回。
據上論結，本件原告之訴為無理由，爰依行政訴訟法第98條第1
項前段，判決如主文。
中　　華　　民　　國　　96　　年　  11　　月　 15  　 日
                         第四庭審判長法  官　陳  國  成
                                   　法  官　陳　忠  行
                                     法  官　李　玉　卿
上為正本係照原本作成。
如不服本判決，應於送達後20日內，向本院提出上訴狀並表明上
訴理由，如於本判決宣示後送達前提起上訴者，應於判決送達後
20日內補提上訴理由書（須按他造人數附繕本）。
中　　華　　民　　國　　96　  年　  11　  月　 15　   日
                                     書記官  楊  怡  芳
